臺灣板橋地方法院刑事判決　　　　　　　95年度訴字第3122號
公　訴　人　臺灣板橋地方法院檢察署檢察官
被　　　告　丁○○
　　　　　　　　　　（現另案於臺灣新竹戒治所執行）
　　　　　　乙○○
選任辯護人　戊○○　律師
被　　　告　甲○○
上列被告等因妨害自由案件，經檢察官提起公訴（95年度偵字第
18813 號），本院判決如下：
    主  文
丁○○共同以非法方法剝奪人之行動自由，累犯，處有期徒刑陸
月，如易科罰金，以銀元參佰元折算壹日。
乙○○共同以非法方法剝奪人之行動自由，處有期徒刑伍月，如
易科罰金，以銀元參佰元折算壹日。
甲○○無罪。
    事  實
一、丁○○前因傷害案件，經本院以92年度易字第1791號判決判
    處有期徒刑4 月，並經臺灣高等法院以93年度上易字第132
    號判決駁回上訴確定，又因持有毒品案件，經本院以92年度
    簡字第2098號判決判處有期徒刑3 月確定，嗣上開2 罪經裁
    定定其應執行刑為有期徒刑6 月確定，於民國93年11月19日
    執行完畢。
二、丁○○因與蘇信聰間有債務糾紛，乃夥同乙○○及真實年籍
    姓名不詳之成年男子2 名共同基於妨害自由之犯意聯絡，先
    由丁○○於94年10月30日晚間9 時許，致電蘇信聰之女友丙○○，向丙○○佯稱：蘇信聰在其手上，要丙○○立即趕往
    臺北縣中和市○○街35號「青山汽車旅館」202 號房等語，
    丙○○適因無法與蘇信聰取得聯繫，陷於錯誤，遂依丁○○
    之指示，與真實年籍姓名不詳綽號「阿偉」之友人一同前往
    上址青山汽車旅館202 號房，惟入房後並未看見蘇信聰，僅
    看見丁○○、乙○○及另2 名真實年籍姓名不詳之成年男子
    ，丁○○旋即以此事與「阿偉」無關，讓「阿偉」先行離去
    ，繼而大聲喝令丙○○聯絡蘇信聰，丁○○、乙○○並各取
    出不詳型式之手槍各1 支（未經扣案，不能證明有殺傷力）
    ，故意在丙○○面前做拉槍機、取出彈匣中子彈（未經扣案
    ，不能證明有殺傷力）等動作以威嚇丙○○，致丙○○心生
    畏懼，嗣丙○○表達欲離去之意，丁○○乃向丙○○表示需
    找到蘇信聰始可離去，丙○○因極度驚恐不斷哭泣，丁○○
    遂向丙○○恫稱：再哭就把妳帶到山上去，讓妳哭不完等語
    ，後因丙○○表示聯絡不到蘇信聰，丁○○乃要求丙○○與
    其一同前往桃園中壢地區，丙○○因見丁○○、乙○○均持
    有槍枝，且對方人數眾多，為顧及自身安全，迫於無奈而同
    意搭乘該2 名真實年籍姓名不詳之成年男子所駕駛之自小客
    車一同前往，丁○○則另駕駛車號7276-EP 號自小客車搭載
    不知情之甲○○，乙○○亦另駕駛車號1092-EM 號自小客車
    一同前往桃園縣中壢市自立新村某處，期間，丙○○佯裝以
    電話聯絡蘇信聰，實際上係致電友人「阿偉」，「阿偉」乃
    在電話中表示會幫忙報警，要丙○○將丁○○等人帶往臺北
    縣中和市景安捷運站，其後丙○○即向丁○○佯稱已聯絡到
    蘇信聰，並約在景安捷運站碰面，丁○○遂指示乙○○駕駛
    車號1092-EM 號自小客車搭載丙○○，丁○○則另駕駛車號
    7276-EP 號自小客車搭載不知情之甲○○一同前往景安捷運
    站，共同以此非法之方法剝奪丙○○之行動自由。嗣於翌日
    凌晨2 時30分許，丁○○、乙○○等人前往景安捷運站時，
    為埋伏之員警當場查獲。
二、案經臺北縣政府警察局中和分局報請臺灣板橋地方法院檢察
    署檢察官偵查起訴。
    理  由
壹、有罪部分：
一、訊據被告丁○○、乙○○均矢口否認有何妨害自由之犯行，
    被告丁○○辯稱：當天伊是與蘇信聰約在青山汽車旅館交易
    安非他命，到了青山汽車旅館後，蘇信聰說他朋友拿毒品來
    了，伊就拿新臺幣（下同）1 萬元給蘇信聰，蘇信聰就先出
    去，伊就與乙○○、丙○○、甲○○在裡面等，後來蘇信聰
    拿1 包毒品回來給伊，伊發現那包是粗鹽，就叫蘇信聰還錢
    ，蘇信聰表示他朋友交給他時就是這樣，並說要去找他朋友
    把錢拿回來，蘇信聰就叫丙○○在青山汽車旅館等他，之後
    都是丙○○在跟蘇信聰聯絡，後來丙○○表示蘇信聰約伊到
    景安捷運站，伊就與乙○○、丙○○一起到景安捷運站，伊
    並沒有不讓丙○○離去，也沒有持槍恐嚇丙○○云云，被告
    乙○○則辯稱：當天伊打電話問丁○○辦貸款的資料準備好
    了沒有，丁○○叫伊到青山汽車旅館，到了旅館以後，丁○○說等一下有人要還他錢，叫伊等一下，之後丁○○就跟丙○○在處理，後來伊就跟丁○○到桃園中壢拿資料，拿到資
    料後，伊說要回臺北，剛好丙○○說她也要回臺北，丁○○
    就叫伊開車載丙○○回去，在車上，丙○○都可以自由活動
    、開窗戶抽煙，伊還有下車去買飲料等，並沒有限制丙○○
    的行動自由云云。
二、經查：
  (一)上揭犯罪事實，業經證人即被害人丙○○於本院審理中具結
    證稱：當日晚上丁○○打電話給我，說我男朋友蘇信聰欠他
    們錢，並說我男朋友人在他們手上，叫我拿錢去，他們才會
    放我男朋友，他當時沒有說要拿多少錢，我有跟他說我身上
    沒有多少錢，他說沒有關係，叫我人先過去青山汽車旅館，
    當日我男朋友是去南部，我聯絡不到我男朋友，所以我才會
    相信丁○○說的；我進去房間後發現裡面有3 、4 個人，都
    是男生，有1 個就是在庭的被告乙○○，另1 個是丁○○，
    另外2 個人我不認識，沒有看到我男朋友，因為他們說不關
    「阿偉」的事，就叫「阿偉」先離開，丁○○就叫我打電話
    給我男朋友，我有當著他們的面有打電話給我男朋友，但是
    手機都不通，我只好打電話給我男朋友的朋友「阿偉」，跟
    「阿偉」說他們有拿槍出來嚇我，「阿偉」在電話中就說他
    要報警，我就說「好啊」，我就跟他們說我找不到我男朋友
    ，他們說要找到我男朋友才要放我回去，後來他們就帶我離
    開汽車旅館，他們說叫我配合一點，說找到我男朋友就會放
    我走，所以我才自願和他們走，他們把我帶到桃園去，到了
    桃園之後，「阿偉」打電話來，叫我騙他們說我男朋友已經
    出現願意出來和他們談，約他們到中和景安捷運站，「阿偉
    」說他已經報警了，之後警察也有打電話給我叫我不要害怕
    ，所以我就騙他們到景安捷運站，到了景安捷運站，警察已
    經在那邊等了；在青山汽車旅館時我有說我要回去，但他們
    不讓我回去，因為他們人很多，他們說什麼，我也只能乖乖
    做，丁○○確實有恐嚇我說不能哭，再哭，就要把我帶到山
    上，讓我哭不完等語；去桃園是為了等我男朋友出現，因為
    他們人很多，我會怕，所以才自願跟他們上車，去桃園途中
    ，我坐在駕駛座的旁邊，車上有2 個男的，我都不認識，1
    個開車，1 個坐在我後面，丁○○是坐在前面的那部車，我
    不知道乙○○坐在哪部車，但是乙○○沒有在我坐的那部車
    ，我要回來中和景安捷運站的時候，是坐乙○○開的車，車
    上只有我和乙○○兩個人而已，丁○○是開另1 部車載1 個
    女的，當時開車載我去桃園的那2 個男的，不知道到那裡去
    了；我在桃園下車時有看到1 個女的，就是甲○○，我只有
    在桃園上、下車及在景安捷運站時看到她，在青山汽車旅館
    時並沒有看到她，在過程中她都沒有說什麼；我在他們的視
    線內都可以自由活動，但我要走丁○○不讓我走，所以才要
    騙他們去景安捷運站，在汽車旅館時，乙○○有跟丁○○說
    讓我走，但是丁○○說不行，而且叫我配合一點，其他人就
    沒有再講話了；在汽車旅館裡面，丁○○、乙○○都有拿槍
    恐嚇我，丁○○有在我面前做槍枝上膛的動作，目的應該是
    要嚇我等語綦詳（見本院96年1 月23日審判筆錄第3 至10
    頁），足見證人丙○○在受騙前往青山汽車旅館202 號房後
    ，即遭被告丁○○、乙○○以言詞或動作恫嚇其不得離去，
    而拘束其行動自由，而以證人丙○○係年約20餘歲之弱女子
    ，被告丁○○方面則有多達4 名之青壯男子在場，證人丙○○無論係在人數或體力上均無法與之匹敵，被告丁○○既已
    清楚表達在找到蘇信聰前禁止證人丙○○離去之意，進而取
    槍做出拉槍機等威嚇之動作，若證人丙○○不聽從被告丁○○之指示，證人丙○○之生命、身體顯有遭受不測之風險，
    在此情形下，證人丙○○如何能不聽從被告丁○○之指示行
    事，故所謂證人丙○○在青山汽車旅館係「自願」坐上汽車
    與被告丁○○一同前往桃園，不過係證人丙○○在意思自由
    受壓制下所為之非自願性決定，當不得稱證人丙○○此時之
    行動自由未受拘束，且證人丙○○在被告丁○○、乙○○之
    視線範圍內雖可自由活動，惟並不得脫離被告丁○○、乙○○之視線而自由離去，是證人丙○○可在房內或車上自由抽
    煙、活動，不過係其在行動自由已受拘束下仍享有部分之活
    動自由而已，當亦不得以此即謂證人丙○○之行動自由未受
    拘束，因之，證人丙○○自進入青山汽車旅館202 號房起至
    抵達景安捷運站為警救出前，其行動自由均係受到被告丁○○、乙○○之拘束一節，應堪認定。
  (二)又被告丁○○雖以前開情詞置辯，惟依被告丁○○所述，其
    係因毒品交易而與蘇信聰發生糾紛，此等糾紛顯與證人丙○○無涉，證人丙○○實無代蘇信聰留在青山汽車旅館，並隨
    同被告丁○○等人前往桃園後再返回景安捷運站之必要，是
    被告丁○○所辯顯與常情有違；另被告乙○○雖亦以前開情
    詞置辯，惟依被告乙○○所述，其當日既係經以電話與被告
    丁○○聯絡後，始前往青山汽車旅館欲向被告丁○○拿取辦
    理貸款之資料，衡情，被告乙○○在電話中當會先向被告丁○○說明其目的，並向被告丁○○確認是否已備妥相關資料
    為是，豈有在到達青山汽車旅館後，始知被告丁○○並未攜
    帶資料之理，且被告丁○○前於警詢中供稱：乙○○與我原
    在桃園一起談事情，接獲「阿燦」電話後，我便邀他一起北
    上，共同處理我與蘇信聰之間的債務等語（見偵查卷第8 、
    9 頁），被告丁○○於偵查中亦未曾提及被告乙○○係要來
    拿辦理貸款之資料等情節，益徵被告乙○○供詞之可疑，輔
    以被告丁○○、乙○○均係在景安捷運站為埋伏之員警查獲
    ，可見被告丁○○亦有與被告乙○○一同前往景安捷運站，
    衡情，被告乙○○既已在桃園取得所需之資料，其與證人丙○○又素不相識，被告丁○○在前往景安捷運站時，車上並
    僅有搭載甲○○一人，倘被告乙○○未涉入本案，被告乙○○實無在桃園特意搭載證人丙○○前往景安捷運站之必要，
    再參酌證人丙○○所述，自其進入青山汽車旅館202 號房起
    ，被告乙○○即在房內，並曾向被告丁○○表示讓其離開，
    經被告丁○○表示反對後，被告乙○○即未再表示其他意見
    ，顯見被告乙○○對被告丁○○係欲以拘束證人丙○○行動
    自由之方式迫使蘇信聰出面處理相關債務一節有所認識，被
    告乙○○明知上情，竟猶持槍恫嚇證人丙○○，並一路跟隨
    被告丁○○前往桃園，再依被告丁○○之指示，自桃園搭載
    證人丙○○前往景安捷運站以待蘇信聰出面，堪認被告乙○○與被告丁○○間就拘束證人丙○○行動自由之犯行間有犯
    意聯絡及行為分擔無疑。被告丁○○、乙○○所辯，均無可
    採。事證明確，被告丁○○、乙○○犯行，均堪認定。
三、查被告等人行為後，刑法業於94年2 月2 日修正公布，並自
    95年7 月1 日起施行，修正第2 條、第33條、第41條、第47
    條等規定。按行為後法律有變更者，適用行為時之法律，但
    行為後之法律有利於行為人者，適用最有利於行為人之法律
    ，修正後刑法第2 條第1 項定有明文。此條規定係規範行為
    後法律變更所生新舊法律比較適用之準據法，本身尚無新舊
    法比較之問題，於新法施行後，應一律適用修正後刑法第2
    條第1 項之規定，為「從舊從輕」之比較，先予敘明。再按
    本次法律變更，比較時應就罪刑有關之共犯、未遂犯、想像
    競合犯、牽連犯、連續犯、結合犯，以及累犯加重、自首減
    輕暨其他法定加減原因（如身分加減）與加減例等一切情形
    ，綜其全部罪刑之結果而為比較（最高法院95年5 月23日95
    年度第8 次刑庭會議決議參照）。經查：
  (一)刑法第33條第5 款由「罰金：1 元以上。」修正為「罰金：
    新臺幣1 千元以上，以百元計算之。」，經比較新舊法結果
    ，以被告行為時之舊法較為有利於被告。
  (二)修正後刑法第47條第1 項規定「受徒刑之執行完畢，或一部
    之執行而赦免後，5 年以內故意再犯有期徒刑以上之罪者，
    為累犯，加重本刑至二分之一。」，與修正前刑法第47條規
    定「受有期徒刑之執行完畢，或受無期徒刑或有期徒刑一部
    之執行而赦免後，5 年以內再犯有期徒刑以上之罪者，為累
    犯，加重本刑至二分之一。」不同，而依被告丁○○之前科
    紀錄，無論依修正前後刑法第47條之規定均構成累犯，是修
    正後之規定並無較有利於被告之情形。
  (三)刑法第41條第1 項前段關於易科罰金之規定，新法修正為「
    犯最重本刑為5 年以下有期徒刑以下之刑之罪，而受6 個月
    以下有期徒刑或拘役之宣告者，得以新臺幣1 千元、2 千元
    或3 千元折算1 日，易科罰金」，惟依被告行為時之刑罰法
    律，即舊法第41條第1 項前段：「犯最重本刑為5 年以下有
    期徒刑以下之刑之罪，而受6 個月以下有期徒刑或拘役之宣
    告，因身體、教育、職業、家庭之關係或其他正當事由，執
    行顯有困難者，得以1 元以上3 元以下折算一日，易科罰金
    」及罰金罰鍰提高標準條例第2 條關於「依刑法第41條易科
    罰金者，均就其原定數額提高為1 百倍折算1 日；法律所定
    罰金數額未依本條例提高倍數，或其處罰法條無罰金刑之規
    定者，亦同」等規定，易科罰金之折算標準最高為銀元300
    元，最低為銀元100 元，換算為新臺幣後，最高額為新臺幣
    900 元，最低額為新臺幣300 元。比較修正前、後關於易科
    罰金折算標準之刑罰法律，適用修正前刑法第41條第1 項前
    段及罰金罰鍰提高標準條例第2 條規定，對被告較為有利。
  (四)綜上法律修正前、後之比較，揆諸前揭說明及修正後刑法第
    2 條第1 項之「從舊從輕」原則，適用修正前之相關刑罰法
    律，對被告較為有利，自應一體適用修正前刑法之相關規定
    。
四、核被告丁○○、乙○○所為，均係犯刑法第302 條之以非法
    方法剝奪他人行動自由罪。又刑法第302 條之妨害自由罪，
    原包括私禁及以其他非法方法剝奪人之行動自由而言，所謂
    非法方法，當包括強暴脅迫等情事在內，是被告丁○○在妨
    害自由行為繼續中，嚇稱：再哭就把妳帶到山上去，讓妳哭
    不完等語，自屬包含於妨害告訴人丙○○行動自由之同一意
    念之中，縱其所為合於刑法第305 條恐嚇危害安全之情形，
    仍應視為剝奪行動自由之部分行為（最高法院74年台上字第
    3404號判例意旨參照），不另論罪。又被告丁○○、乙○○
    與真實年籍姓名不詳之成年男子2 人就上開以非法方法剝奪
    他人行動自由之犯行間，有犯意之聯絡及行為之分擔，皆為
    共同正犯。又被告丁○○前因傷害案件，經本院以92年度易
    字第1791號判決判處有期徒刑4 月，並經臺灣高等法院以93
    年度上易字第132 號判決駁回上訴確定，又因持有毒品案件
    ，經本院以92年度簡字第2098號判決判處有期徒刑3 月確定
    ，嗣上開2 罪經裁定定其應執行刑為有期徒刑6 月確定，於
    93年11月19日執行完畢等情，此有臺灣高等法院被告前案紀
    錄表1 份在卷可憑，其受有期徒刑之執行完畢後，5 年以內
    再犯本件有期徒刑以上之罪，為累犯，應依修正前刑法第47
    條之規定加重其刑。爰審酌被告丁○○、乙○○因被告丁○○與告訴人男友蘇信聰間之糾紛，為迫使蘇信聰出面處理，
    即以非法方法剝奪告訴人丙○○之自由，藐視公共規範，欠
    缺守法觀念，兼衡渠等犯罪之動機、目的、手段，犯後均否
    認犯行之態度等一切情狀，分別量處如主文所示之刑，並均
    諭知易科罰金之折算標準，以示懲儆。至被告丁○○、乙○○用以恫嚇告訴人丙○○手槍2 支，不能證明為被告丁○○
    、乙○○或共犯所有，且未經扣案，亦不能證明有殺傷力，
    非屬違禁物，自無庸併予宣告沒收；另扣案之模型手槍1 把
    、道具子彈2 顆、玩具手槍1 把，均非被告丁○○、乙○○
    用以恫嚇告訴人丙○○之槍枝，業經證人丙○○於本院審理
    中證述明確，自亦無庸併予宣告沒收，附此敘明。
貳、無罪部分：
一、公訴意旨略以：被告丁○○（另判決有罪）因與蘇信聰有債
    務糾紛，竟與被告乙○○（另判決有罪）、甲○○共同基於
    妨害自由之犯意聯絡，由被告丁○○於94年10月30日晚間9
    時許，打電話向蘇信聰之女友丙○○佯稱蘇信聰在其手上，
    要丙○○立即到臺北縣中和市○○街35號「青山汽車旅館
    202 號」房，丙○○隨即前往該處時並未見到蘇信聰，只見
    被告丁○○、乙○○、甲○○及4 、5 名不詳姓名年籍之成
    年男子，被告乙○○並從身上取出一把不具殺傷力之模型手
    槍在丙○○面前做拉槍機、取出彈夾中的子彈等動作，以此
    非法方法威嚇丙○○，致丙○○心生畏懼，此時丙○○欲離
    開上址，被告丁○○、乙○○、甲○○等人即限制丙○○之
    行動自由，阻止丙○○離去。嗣後被告丁○○、乙○○、甲○○等人強押丙○○坐上由被告乙○○所駕駛車牌號碼1092
    –EM自用小客車，而被告丁○○則另駕駛車牌號碼7276–EP
    自用小客車搭載被告甲○○，一同前往桃園某處，並要丙○○聯絡蘇信聰，丙○○乃趁機打電話給友人並暗示向警方報
    案，其會前往臺北縣中和市景安捷運站，丙○○並向被告丁○○佯稱已與蘇信聰約在臺北縣中和市景安捷運站，嗣於94
    年10月31日凌晨2 時30分許，被告丁○○等人前往景安捷運
    站時，為據報前往處理之員警當場查獲，並分別自上開2 輛
    小客車內，扣得被告丁○○所有之模型手槍1 把、道具子彈
    2 顆、被告乙○○所有之玩具手槍1 把等物品，因認被告甲○○亦涉有刑法第302 條之以非法方法剝奪他人行動自由罪
    嫌。
二、按犯罪事實應依證據認定之，無證據不得認定其犯罪事實。
    刑事訴訟法第154 條第2 項定有明文。次按認定犯罪事實，
    須依證據，而所謂證據，係指合法之積極證據就犯罪事實能
    為具體之證明者而言；而認定不利於被告之事實，須依積極
    證據，苟積極證據不足為不利於被告事實之認定時，即應為
    有利於被告之認定，更不必有何有利之證據（最高法院30年
    上字第816 號判例意旨參照），如無相當之證據，或證據不
    足以證明，自不能以推測或擬制之方法，以為裁判之基礎（
    最高法院40年台上字第86號判例意旨參照）。再按所謂「積
    極證據足以為不利被告事實之認定」，係指據為刑事訴訟法
    上證明之全盤證據資料，無論其為直接證據或間接證據，在
    客觀上均須達於通常一般之人均不致於有所懷疑，而得確信
    其為真實之程度，始得據為有罪之認定，若其關於被告是否
    犯罪之證明未能達此程度，而有合理性懷疑之存在，致使無
    從形成有罪之確信，即不得遽為不利於被告之認定，此觀諸
    最高法院76年台上字第4986號判例意旨自明。末按我國刑事
    訴訟制度業已修正為以當事人進行主義為主，職權進行主義
    為輔，檢察官立於原告之地位，其對於被告之犯罪事實，本
    負有積極舉證之義務，且刑事被告原無自證無罪之義務，其
    在訴訟上所為之辯解，只須達於對起訴事證提出合理質疑之
    程度為已足，檢察官如對於被告所為之辯解仍有爭執，即應
    依照刑事訴訟法第161 條之規定，自負積極舉證之責。
三、公訴人認被告甲○○涉有以非法方法剝奪他人行動自由之罪
    嫌係以證人丙○○於警詢中之證述、證人賴崇良於偵查中之
    證述及扣案之模型手槍、玩具手槍各1 支、玩具子彈2 顆為
    其主要依據。被告甲○○於本院審理中經合法傳喚無正當理
    由不到庭，惟其於警詢、偵查中堅詞否認有以非法方法剝奪
    丙○○行動自由之犯行，辯稱：伊當天是跟丁○○到青山汽
    車旅館201 號房開房間，之間丁○○有出去一下，丁○○回
    來後，伊2 人就辦男女之間之事，辦事後，伊2 人就退房，
    快到旅館門口時，遇到丙○○，丁○○就叫丙○○上後面的
    車，丁○○告訴伊丙○○的男友欠他錢，他要丙○○約那個
    男的出來處理債務，之後伊等開車到桃園，到桃園後，丁○○有跟丙○○說我對事不對人，我不會傷害你，妳把妳男友
    約出來，之後就到中和景安捷運站，伊在車上跟丁○○聊天
    ，他說要等朋友，等一下警察就來了，伊並沒有強押丙○○
    ，也不清楚這件事等語。
四、經查，證人丙○○於本院審理中具結證稱：我在桃園下車時
    有看到1 個女的，就是甲○○，我只有在桃園上、下車及在
    景安捷運站時看到她，在青山汽車旅館時並沒有看到她，在
    過程中她都沒有說什麼；到桃園時，乙○○、甲○○都有一
    起進到屋子裡，我有看到丁○○在吸安非他命，沒有注意到
    甲○○在做什麼，甲○○一直跟在丁○○旁邊，都沒有說什
    麼話，甲○○好像是丁○○的女朋友等語（見本院96年1 月
    23日審判筆錄第3 至10頁），核與被告甲○○辯稱其係在青
    山汽車旅館201 號房內，而未曾出現於青山汽車旅館202 號
    房一節相符，足見證人丙○○因受被告丁○○詐騙而前往青
    山汽車旅館202 號房，並在房內遭被告丁○○、乙○○2 人
    持槍恐嚇時，被告甲○○並未在場目睹，是被告甲○○辯稱
    其不知證人丙○○係遭妨害自由一節，並非無據；且以被告
    甲○○與被告丁○○係男女朋友，被告甲○○僅係單純陪同
    被告丁○○前往青山汽車旅館再轉往桃園地區後前往景安捷
    運站，並非不可能；輔以證人丙○○所述，被告甲○○在其
    遭妨害自由之過程中，均未對其有任何妨害自由之意思表示
    或動作，自難僅以被告甲○○當時在場，即推論其與被告丁○○、乙○○間必有犯意之聯絡及行為之分擔，檢察官亦未
    提出其他足資證明被告犯罪之積極證據或證明方法，本院復
    查無其他積極證據足認被告甲○○確有公訴人所指之犯行，
    既不能證明被告犯罪，揆諸前開法條意旨，自應為被告甲○○無罪之諭知。
五、被告甲○○經合法傳喚，無正當之理由不到庭，爰不待其陳
    述，逕行判決。
據上論斷，應依刑事訴訟法第299 條第1 項前段、第301 條第1
項前段、第306 條，刑法第2 條第1 項前段、第302 條、修正前
第28條、第41條第1 項前段、第47條，刑法施行法第1 條之1 ，
修正前罰金罰鍰提高標準條例第2 條，判決如主文。
本案經檢察官黃怡華到庭執行職務。
中　　華　　民　　國　　96　　年　　3 　　月　　20　　日
                  刑事第十六庭  審判長法　官  白光華
                                      法  官  楊志雄
                                      法  官  曾淑娟
以上正本證明與原本無異。
如不服本判決應於送達後10日內向本院提出上訴狀。
                                      書記官  林伯文
中　　華　　民　　國　　96　　年　　3 　　月　　20　　日
附錄本案論罪科刑法條全文：
中華民國刑法第302條
私行拘禁或以其他非法方法，剝奪人之行動自由者，處5 年以下
有期徒刑、拘役或3 百元以下罰金。
因而致人於死者，處無期徒刑或7 年以上有期徒刑，致重傷者，
處3 年以上十年以下有期徒刑。
第 1 項之未遂犯罰之。
